臺灣新竹地方法院民事裁定　　　　　　　96年度聲字第1233號
聲　請　人　乙○○
法定代理人　甲○○
相　對　人　丙○○
上列當事人間停止強制執行事件，本院裁定如下：
    主  文
聲請人供擔保新臺幣伍萬元後，本院九十六年度執字第一八０二
七號執行事件對聲請人乙○○之強制執行程序，於本院九十六年
度訴字第六四二號事件判決確定前，應暫予停止。
    理  由
一、按有回復原狀之聲請或提起再審或異議之訴，或對於和解為
    繼續審判之請求，或提起宣告調解無效之訴，撤銷調解之訴
    ，或對於許可強制執行之裁定提起抗告時，法院依必要情形
    ，或依聲請定相當並確實擔保，得為停止強制執行之裁定，
    強制執行法第18條第2項定有明文。
二、本件聲請意旨略以：緣相對人與聲請人間因清償票款強制執
    行事件（本院96年度執字第18027號），相對人曾就聲請人
    所有之財產，聲請本院執行扣押聲請人之薪津在案，惟因
    本件執行有誤，聲請人已另行對相對人提起債務人異議之訴
    （本院96年度訴字第642號），為此，爰依強制執行法第18
    條第2項之規定，請准聲請人於供擔保後，裁定本院96年度
    執字第18027號執行事件之強制執行程序，於本院96年度訴
    字第642號債務人異議之訴事件判決確定前停止執行等語。
三、經查，聲請人對於本院96年度執字第18027號執行事件，確
    已提起債務人異議之訴等情，業據本院依職權調取上開執行
    事件卷宗及本院96年訴字第642號卷宗查核屬實，是聲請人
    聲請供擔保停止強制執行程序，揆之上開規定，為有理由，
    應予准許。又按法院依強制執行法第18條第2項定擔保金額
    而准許停止強制執行之裁定者，該項擔保係預備供債權人因
    停止執行所受損害之賠償，其數額應依標的物停止執行後，
    債權人未能即時受償或利用該標的物所受之損害額，或其因
    另供擔保強制執行所受之損害額定之（最高法院86年度台抗
    字第442號裁判意旨參照）。爰審酌相對人聲請強制執行主
    張之執行債權額為本金128萬5,269元，及如附表所示之利息
    暨執行費1萬零629元，而前述執行事件目前已執行聲請人對
    第三人啟基科技股份有限公司自96年9月起，每月應領之薪
    津之3分之1，業調取該執行事件卷宗查明無訛，依此，相對
    人本可期待透由上開執行事件之繼續進行，而得自96年9 月
    份起，按月於上開執行名義範圍內，向啟基科技股份有限公
    司收取聲請人對該公司之3分之1之薪津等，直至清償完畢為
    止，惟因本件之停止執行裁定，於聲請人日後供擔保之情形
    下，因而中斷相對人後續可進行之向啟基科技股份有限公司
    按月收取聲請人薪津3分之1之程序，致相對人即債權人受償
    之時機延後，受有本可期待受償之債權額之利息部分之損害
    ，暨該債務人異議之訴案情之繁雜情形，尚需一定時間審理
    始得確定，以及相對人所受其他有關之一切損害等情狀，爰
    酌定擔保金額為如主文所示。
四、爰依強制執行法第18條第2項、第30條之1，民事訴訟法第95
    條、第78條，裁定如主文。
中　　華　　民　　國　　96　　年　　10　　月　　26　　日
                  民事第二庭    法　官　楊明箴
以上正本係照原本作成。
如對本裁定抗告須於裁定送達後10日內向本院提出抗告狀。
中　　華　　民　　國　　96　　年　　10　　月　　26　　日
                                書記官　龔紀亞
附表：
┌──┬─────┬───────┬──────┬──────┐
│編號│發  票  日│票  面  金  額│利息起算日  │利      率  │
├──┼─────┼───────┼──────┼──────┤
│ 1  │79年5月30 │42萬8,423元   │80年2月10日 │百分之6     │
│    │日        │              │            │            │
├──┼─────┼───────┼──────┼──────┤
│ 2  │同  上    │同上          │79年12月10日│同上        │
├──┼─────┼───────┼──────┼──────┤
│ 3  │同  上    │同上          │80年4月10日 │同上        │
└──┴─────┴───────┴──────┴──────┘
